臺灣高雄地方法院刑事判決　　　　　　　　　　　　九十一年度易字第一二一二號
　　公　訴　人　臺灣高雄地方法院檢察署檢察官
　　被　　　告　丙○○
　　被　　　告　乙○○
　　被　　　告　甲○○
　　共　　　同
　　選任辯護人　蘇精哲
　　　　　　　　徐建光
　　　　　　　　許惠珠
右列被告等因竊盜案件，經檢察官提起公訴（九十一年度偵字第五三四五號），本院
判決如左：
    主  文
丙○○、乙○○、甲○○結夥三人以上竊盜，丙○○累犯，各處有期徒刑捌月。
扣案之鑰匙（含細繩）壹支沒收。
    事  實
一、丙○○前曾於民國八十七年九月間因妨害風化罪，經臺灣台南地方法院判處有期
    徒刑五月確定，於八十八年四月十五日執行易科罰金完畢，仍不思悔悟遷善。丙○○復與乙○○及甲○○三人，共同基於為自己不法所有意圖之犯意聯絡，於九
    十一年三月六日二十時許，共乘車號５Ｋ─九四一七號自小貨車，至高雄縣路竹
    鄉○○路旁福德祠土地公廟內，先由乙○○與甲○○進入廟內，見四下無人之際
    ，乙○○即取出其所有預藏之鑰匙（含細繩）一支，及口中之口香糖，行至廟宇
    內香油筒內，以釣魚的方式，竊取香油筒內之現鈔，甲○○見狀即以身體為乙○○阻擋外界視線，且頻頻回頭觀望乙○○之行竊情形；而丙○○則於見狀後，除
    一面在一廟內外上香膜拜假裝香客外，一面觀察乙○○竊盜情形而為之把風，乙○○於竊得新台幣（下同）六百元後，將之交予甲○○，甲○○再將其中所竊之
    三百元交給丙○○，嗣經警獲報前往現場查獲，並自甲○○及丙○○身上起獲竊
    得之六百元，及在該福德祠土地公廟旁扣得鑰匙（含細繩）一支。
二、案經高雄縣警察局湖內分局報請臺灣高雄地方法院檢察署檢察官偵查起訴。
    理  由
一、右揭事實，訊據被告乙○○均坦承不諱，另被告甲○○及丙○○等二人則矢口否
    認有任何竊盜犯行，被告甲○○辯稱：我看到乙○○在偷時，已來不及阻止，我
    一緊張就用身體阻擋，伊並未參與竊盜云云。被告丙○○則諉稱：伊當時是去拜
    拜的，是乙○○臨時起意，伊並未參與行云云。經查：右揭事實，業據被告乙○○於供陳甚明，並有鑰匙（含細繩）一支扣案供佐，而該扣案物經本院調取勘驗
    結果，認該鑰匙孔內繫有細線，並以黑色膠布纏繞鑰匙的外圍，顯係供特定用途
    使用之事實，此有本院勘驗筆錄可參，足見該扣案物係屬被告乙○○所有，且特
    別使用於其行竊廟宇內香油筒之工具一情。被告甲○○及丙○○固以前揭情詞置
    辯，惟被告等三人右揭犯行，業經福德祠土地公廟內所設置之監視系統，攝錄全
    部過程於錄影帶內，經臺灣高雄地方法院檢察署檢察官及本院勘驗畫面內容為：
    廟門共分三扇，攝影機由內向外拍攝，廟門與馬路間設置金爐，身著白衣的乙○○於九十一年三月六日二十時二十三分二十五秒時由廟外走進廟內，身著黑衣的
    甲○○跟隨在後，二十三分四十一秒左右，身著黃夾克的丙○○至外入內，幾乎
    同時，乙○○手拿細繩及從口中取出口香糖，走近香油筒，此動作亦為丙○○所
    看見，此時甲○○見狀即走至香油筒前，面朝外頻頻回頭望，乙○○持續以細繩
    伸入香油筒內，丙○○則在外拜拜並且走進廟內向廟內供奉的神像膜拜，同時，
    乙○○竊盜的動作依然進行中，二十四分五十九秒左右，丙○○朝右觀看乙○○
    竊盜之舉動後即向廟外走出，二十五分十五秒左右甲○○依然頻頻回頭望，丙○○則走近乙○○附近瞧一眼竊盜的進度，接下來乙○○便與甲○○有所交談，之
    後丙○○則走來會合，三人於二十六分二十三秒離去，此有偵查卷勘驗筆錄及本
    院勘驗筆錄在卷供佐。另警方前往現場時，自被告甲○○及丙○○身上各起出被
    告乙○○竊得之金額各三百元；而上開款項，被告甲○○及丙○○均明知係被告
    乙○○行竊所得一節，亦據被告甲○○及被告丙○○於警訊中供承不諱，佐以被
    告甲○○於偵審中均陳：伊看到被告乙○○在行竊時一緊張，就用身體阻擋，以
    免被人家發現等語綜合以觀，被告丙○○及甲○○既於被告乙○○正著手實施竊
    盜犯行之際，均已知之甚稔，被告甲○○仍立刻行至被告乙○○竊盜之香油筒前
    ，為之阻擋以防他人察覺，而被告丙○○則在廟內外進出膜拜，並觀察被告乙○○之竊盜情形，嗣後又取得竊盜所得之贓款等事實判斷，足證被告丙○○、甲○○就被告乙○○所為上開竊盜犯行時，有犯意聯絡及行為分擔之事實，灼然甚明
    ，從而渠等上開辯詞，顯係卸責之語，不足採信。此外並有贓物認領保管收據一
    紙在卷可憑，故本案事證已臻明確，被告等三人犯行堪予認定。
二、核被告丙○○、乙○○及甲○○等三人所為，均係犯刑法第三百二十一條第一項
    第四款之結夥三人以上竊盜罪。被告等三人就上開犯行，有犯意之聯絡及行為之
    分擔，均為共同正犯。被告丙○○前曾於八十七年九月間因妨害風化罪，經臺灣
    台南地方法院判處有期徒刑五月確定，於八十八年四月十五日執行易科罰金完畢
    ，此有臺灣高雄地方法院刑案資料查註紀錄表及臺灣高等法院被告全國前案紀錄
    表在卷足考，其於有期徒刑之執行完畢後，五年內再犯本件最重本刑為有期徒刑
    以上之刑之罪，為累犯，應依刑法第四十七條之規定，加重其刑。爰審酌被告等
    三人均值年輕力壯之齡，竟未思以合法途徑賺取財物，反以竊盜方式企圖不勞而
    獲，彰顯其等惡性匪淺，另被告甲○○及丙○○於犯罪後飾詞圖卸，被告乙○○
    一昧迴護，顯見三人均無深自檢討反省，力求改進及導正犯罪行為之悔意，態度
    顯然不佳；惟念及渠等所竊現金非鉅，所生損害尚非嚴重等一切情狀，各量處如
    主文所示之刑，藉資懲戒。末查，扣案之鑰匙（含細繩）一支，係被告乙○○所
    有且為供本件犯罪所用之物，業如前述，爰依刑法第三十八條第一項第二款之規
    定，併予諭知沒收。
據上論斷，應依刑事訴訟法第二百九十九條第一項前段、刑法第二十八條、第三百二
十一條第一項第四款、第四十七條、第三十八條第一項第二款，判決如主文。
中      華      民      國       九十一     年     六     月    十二    日
                                 臺灣高雄地方法院刑事第二庭
                                       法  官    李代昌
右正本證明與原本無異。
如不服本判決，應於判決送達後十日內，向本院提出上訴狀。
                                       書記官    吳月華
中      華      民      國       九十一     年     六     月    十四    日
附錄本判決論罪科刑適用法條
中華民國刑法第三百二十一條
犯竊盜罪而有左列情形之一者，處六月以上、五年以下有期徒刑：
一  於夜間侵入住宅或有人居住之建築物、船艦或隱匿其內而犯之者。
二  毀越門扇、牆垣或其他安全設備而犯之者。
三  攜帶兇器而犯之者。
四  結夥三人以上而犯之者。
五  乘火災、水災或其他災害之際而犯之者。
六  在車站或埠頭而犯之者。
前項之未遂犯罰之。
